【裁判字號】    88,易,3900
【裁判日期】    890412
【裁判案由】    動產擔交法
【裁判全文】
臺灣板橋地方法院刑事判決                        八十八年度易字第三九號
    公  訴  人  臺灣板橋地方法院檢察署檢察官
    被      告  乙○○
右列被告因動產擔交法案件，經檢察官提起公訴（八十八年度偵字第二○四一七號）
，本院判決如左：
    主  文
乙○○動產擔保交易之債務人，意圖不法之利益，將標的物遷移，致生損害於債權人
，處罰金肆仟元，如易服勞役以佰元折算壹日。
    事  實
一、乙○○於民國（下同）八十五年十二月二十三日以分期付款附條件買賣方式，向
    聲寶股份有限公司（下稱聲寶公司）永吉分公司購買電視機一台，為動產擔保交
    易之債務人，約定總價新台幣（下同）五萬一千八百元，分二十四期給付，除頭
    期款繳交二千三百五十元外，每一期繳交二千一百五十元，價款未付清前電視機
    所有權仍屬賣方聲寶公司所有，且乙○○不得將上開標的物遷移出約定地點台北
    縣永和市○○路三六○巷六號三樓之住處。詎乙○○竟意圖不法之利益，於繳付
    十八期分期款項後，即拒絕給付分期款，並於八十七年五月間將該上開電視機遷
    移至不詳地點，致生損害於債權人聲寶公司。
二、案經聲寶公司訴由台灣板橋地方法院檢察署檢察官偵查起訴。
    理  由
一、訊據被告乙○○固坦承向聲寶公司以分期付款購得電視機一台之事實，惟矢口否
    認上開犯行，辯稱：電視機映像管因與太太吵架而砸毀，搬家時就把電視丟棄云
    云。經查，右開犯罪事實，業據被害人聲寶公司代理人甲○○、陳國明分別在偵
    查中及本院審理時指證綦詳，並有雙方所定附條件買賣契約書一件附卷可稽，被
    告茍將標的物毀損，自應通知債權人修復，何以自行將之丟棄？所辯顯非可採，
    不足採信，被告尚有數期分期款未付，即將標的物遷移，自有不法意圖，犯行至
    堪認定。
二、核其所為，係犯動產擔保交易法第三十八條之罪。爰審酌被告犯罪之動機、手法
    、所生損害、犯罪後態度等一切情狀，處如主文所示之刑，並諭知易服勞役之折
    算標準。
據上論斷，應依刑事訴訟法第二百九十九條第一項前段、動產擔保交易法第三十八條
、刑法第十一條前段、第四十二條第二項，罰金罰鍰提高標準條例第一條前段、第二
條判決如主文。
本案經檢察官李嘉明到庭執行職務
中      華      民      國      八十九      年    四      月    十二    日
                                  臺灣板橋地方法院刑事第一庭
                                      法  官    胡  堅  勤
右正本證明與原本無異。
如不服本判決，應於判決送達後十日內，向本院提出上訴狀。
                                      書記官    劉  文  美
中      華      民     國       八十九      年    四      月    十四    日
附錄本案論罪科刑法條全文：
動產擔保交易法第三十八條
動產擔保交易之債務人，意圖不法之利益，將標的物遷移、出賣、出質、移轉、抵押
或為其他處分，致生損害於債權人者，處三年以下有期徒刑、拘役或科或併科六千元
以下之罰金。


司法院資訊處製作；財團法人民間司法改革基金會備份。
